【裁判字號】    98,上訴,363
【裁判日期】    980122
【裁判案由】    毒品危害防制條例
【裁判全文】
臺灣高等法院刑事判決                 98年度上訴字第363號
上  訴  人
即  被  告  甲○○
                    現於臺灣基隆監獄基隆分監
上列上訴人因毒品危害防制條例案件，不服臺灣基隆地方法院97
年度訴字第1473號，中華民國97年12 月8日第一審判決（起訴案
號：臺灣基隆地方法院檢察署97年度毒偵字第2252號），提起上
訴，本院判決如下：
    主  文
上訴駁回。
    理  由
一、依刑事訴訟法第350條、第361條、第362條、第367條規定，
    不服地方法院之第一審判決而上訴者，須提出上訴書狀，並
    應敘明具體理由，為上訴必備之程式；其所提出之書狀未敘
    述上訴理由，或僅曾以言詞陳述上訴理由者，均應於上述期
    間屆滿後20日內補提理由書於第一審法院。第一審法院經形
    式審查，認逾期未補提上訴理由者，應定期間先命補正；逾
    期未補正者，為上訴不合法律上之程式，應以裁定駁回。倘
    已提出上訴理由，但所提非屬具體理由者，則由第二審法院
    以上訴不合法律上之程式，判決駁回。而所謂具體理由，必
    係依據卷內既有訴訟資料或提出新事證，指摘或表明第一審
    判決有何採證認事、用法或量刑等足以影響判決本旨之不當
    或違法，而構成應予撤銷之具體事由，始克當之（例如：依
    憑證據法則具體指出所採證據何以不具證據能力，或依憑卷
    證資料，明確指出所為證據證明力之判斷如何違背經驗、論
    理法則）；倘僅泛言原判決認定事實錯誤、違背法令、量刑
    失之過重或輕縱，而未依上揭意旨指出具體事由，或形式上
    雖已指出具體事由，然該事由縱使屬實，亦不足以認為原判
    決有何不當或違法者（例如：對不具有調查必要性之證據，
    法院未依聲請調查亦未說明理由，或援用證據不當，但除去
    該證據仍應為同一事實之認定），皆難謂係具體理由，俾與
    第二審上訴制度旨在請求第二審法院撤銷、變更第一審不當
    或違法之判決，以實現個案救濟之立法目的相契合，並節制
    濫行上訴（參照最高法院97年度台上字第892 號刑事判決意
    旨）。
二、本件被告不服原審判決，提起上訴，其於民國（下同）97年
    12月25日提出上訴狀稱：「原審判處被告有期徒刑11月，理
    由審酌被告犯罪之動機，犯後態度，而犯罪之情狀可憫恕時
    ，始得為之，情節尚輕，依刑法第59條酌減本刑，請予審慎
    查明，處以輕判」云云。
三、查原審判決係認定：「被告前因施用第二級毒品案件，經觀
    察、勒戒後，認無繼續施用毒品之傾向，由臺灣基隆地方法
    院檢察署檢察官於87年11月11日，以87年度偵緝字第150 號
    、第151 號為不起訴處分確定後，復因施用第一、二級毒品
    案件，經觀察、勒戒後，認有繼續施用毒品之傾向，先送強
    制戒治（於89年10月13日執行完畢），並由臺灣基隆地方法
    院檢察署檢察官提起公訴，經本院以88年度訴字第122 號判
    處有期徒刑6月、4月，並定應執行刑為有期徒刑8 月確定，
    於90年6 月13日執行完畢。復因施用第一、二級毒品案件，
    再送強制戒治（於92年5 月20日執行完畢），並由臺灣基隆
    地方法院檢察署檢察官提起公訴，經本院以91年度訴緝字第
    36號判處有期徒刑8月、6月，並定應執行刑為有期徒刑1 年
    確定；再因施用第一級毒品案件，由臺灣基隆地方法院檢察
    署檢察官提起公訴，經本法院以93年度訴字第444 號判處有
    期徒刑8 月確定；另因施用第一、二級毒品案件，由臺灣基
    隆地方法院檢察署檢察官提起公訴，經本院以94年度訴字第
    394號判處有期徒刑8月確定，後與上開有期徒刑8 月，經裁
    定應執行刑為有期徒刑1年2月，上開案件接續執行，於95年
    4 月18日縮短刑期執行完畢。再因施用第一、二級毒品案件
    ，由臺灣基隆地方法院檢察署檢察官提起公訴，嗣經臺灣高
    等法院以95年度上訴字第569號判決判處有期徒刑1年，經96
    年度減刑為有期徒刑6 月，於97年6月1日縮短刑期執行完畢
    。
    詎甲○○猶不知悔改戒除毒癮，復於97年8 月28日下午5、6
    時許，在基隆市○○區○○街64號，以針筒注射方式，施用
    第一級毒品海洛因1次；復另行起意，於97年8月26日某時，
    在上開住處，將安非他命置入香煙內，施用第二級毒品安非
    他命1次。為警於同年月29日晚上9時30分，在基隆市○○路
    781號前盤查查獲，並扣得第一級毒品海洛因0.1 469公克（
    驗餘淨重）。經警採集尿液送驗，結果呈嗎啡、可待因、甲
    基安非他命、安非他命之陽性反應，而查悉上情」等情，以
    被告所為係犯毒品危害防制條例第10條第1項、第2項之施用
    第一級、第二級毒品罪。被告因施用而持有第一級毒品海洛
    因及第二級毒品安非他命之低度行為，應為施用第一級、第
    二級毒品之高度行為所吸收，不另論罪。被告所犯上開2 罪
    ，犯意各別，行為不同，應予分論併罰。又被告前曾受如事
    實欄所示之有期徒刑執行完畢，有臺灣高等法院被告前案紀
    錄表在卷可按，其於有期徒刑執行完畢後之5 年內，故意再
    犯本件有期徒刑以上之罪，為累犯，其所犯上開2 罪，均應
    依刑法第47條第1 項加重其刑。原審判決並詳載其審酌科刑
    之一切情狀之理由稱：「爰審酌被告犯罪之動機、曾有施用
    毒品之前科仍不知戒除，惟犯罪後坦承犯行，且所犯之施用
    毒品犯行乃戕害自己身心健康，並未危及他人等一切情狀，
    分別量處如主文所示之刑，併定其應執行之刑」（原審判決
    第4 頁），故原審判決已就量刑刑度詳為審酌並敘明其理由
    ，原審判決認事用法，核無違誤，量刑亦屬妥適，被告上訴
    意旨空泛指稱：「請依刑法第59條規定，酌減本刑，從輕量
    刑」云云。經查本件被告犯行並無符合刑法第59條規定之情
    形，原審之量刑及定執行刑，於法又無不合，被告上訴意旨
    ，尚不足以認原審判決有何不當或違法，核非上開法條規定
    之上訴應敘述之具體理由。此外，被告復未具體指摘原審判
    決關於認定事實、適用法律及量刑等事項，究竟有何違法或
    不當之具體情形。揆諸上開說明，本件上訴未敘述具體理由
    及不合法律上之程式，應予駁回，並不經言詞辯論為之。
據上論斷，應依刑事訴訟法第367條前段、第372條，判決如主文
。
中    華    民    國    98    年    1     月    22    日
                  刑事第三庭  審判長法  官  陳博志
                                    法  官  蔡聰明
                                    法  官  許文章
以上正本證明與原本無異。
如不服本判決，應於收受送達後10日內向本院提出上訴書狀，其
未敘述上訴之理由者並得於提起上訴後10日內向本院補提理由書
（均須按他造當事人之人數附繕本）「切勿逕送上級法院」。
                                    書記官  蔡慧娟
中    華    民    國    98    年    1     月    23    日


司法院資訊處製作；財團法人民間司法改革基金會備份。
